臺灣高等法院臺中分院民事判決　九十三年度上字第二一二號
　　　上　訴　人　　丁○○
　　　訴訟代理人　　林開福律師
　　　　　　　　　　姜　萍律師
　　　複　代理人　　戊○○
　　　被　上訴人　　丙○○
　　　　　　　　　　乙○○
　　　　　　　　　　甲○○
　　　訴訟代理人　　張績寶律師
　　　複　代理人　　張瓊文律師
右當事人間請求確認土地所有權存在等事件，上訴人對於民國九十三年六月二十五日
臺灣彰化地方法院九十二年度訴字第一五○號第一審判決提起上訴，本院於民國九十
四年四月六日言詞辯論終結，玆判決如下：
    主      文
上訴駁回。
第二審訴訟費用由上訴人負擔。
    事實及理由
一、被上訴人主張：祭祀公業徐榮祿係訴外人徐榮選為紀念其兄弟徐榮祿所出資設立
    ，且徐榮選於設立時，並同意享祀人徐榮祿之後代子孫亦可享有派下權，故祭祀
    公業徐榮祿之派下員應為設立人徐榮選及享祀人徐榮祿之男性繼承人。被上訴人
    乙○○、丙○○為徐榮選之後代子孫，被上訴人甲○○為享祀人徐榮祿之後代子
    孫，是被上訴人乙○○、丙○○、甲○○均為祭祀公業徐榮祿之派下員，對於祭
    祀公業徐榮祿所有坐落彰化縣埔心鄉○○段三一七地號面積一八三三平方公尺土
    地（下稱系爭土地）即享有公同共有之所有權。而上訴人於原審法院八十三年度
    重訴字第二三號祭祀公業徐壽璉派下權事件中，即自認其祖先為徐榮任，並非徐
    榮選或徐榮祿，惟上訴人竟自稱為徐榮祿之唯一後代，而向彰化縣埔心鄉公所申
    請登記為祭祀公業徐榮祿之管理人，並辦理祭祀公業徐榮祿管理人變更登記，致
    侵害被上訴人就祭祀公業徐榮祿之派下權與就系爭土地公同共有之所有權等情，
    求為命：確認被上訴人就祭祀公業徐榮祿之派下權與就系爭土地有公同共有之所
    有權存在，並確認上訴人就祭祀公業徐榮祿之派下權與就系爭土地之所有權不存
    在之判決。
二、上訴人則以：祭祀公業徐榮祿係於民國前三年，由徐榮祿之孫徐滾所設立，上訴
    人為徐滾之孫，就祭祀公業徐榮祿自有派下權存在。徐榮選與徐榮祿僅為四世以
    前祖先相同之遠房同輩堂兄弟，二人既無祖先與子孫之關係，亦無鬮分字、合約
    字或財團祭祀公業之分產或集資祭祀祖先之情形，被上訴人主張祭祀公業徐榮祿
    為徐榮選所設立，顯與一般台灣民間習慣不合，況徐榮祿於明治十八年即民國前
　　二十七年死亡，徐榮選則早在明治五年即民國前四十年已死亡，衡情徐榮選絕無
　　可能為徐榮祿設立祭祀公業。被上訴人乙○○、丙○○為徐榮選之後代子孫，而
　　被上訴人甲○○未能證明其為徐榮祿之後代子孫，渠等主張為祭祀公業徐榮祿之
　　派下員，並無依據等語，資為抗辯。
三、查，(一)系爭土地自民國前三年以來均登記為祭祀公業徐榮祿所有。(二)系爭土地於
　　日據明治四十二年即民國前三年七月二十七日保存登記時，係以徐農為祭祀公業
　　徐榮祿之管理人，徐農死亡後，由徐石獅繼任管理人。(三)被上訴人乙○○之父為
　　徐火爐，被上訴人丙○○之父為徐火通，而徐火爐、徐火通之父為徐石獅，徐石
　　獅之父為徐農，徐農之父為徐榮選。(四)被上訴人甲○○之母為徐，徐之父為
　　徐城，徐城之父為徐河。被上訴人甲○○之母徐無兄弟，其父呂烏石為贅夫，
　　被上訴人甲○○為奉祀徐家祖先而從母姓。(五)上訴人向彰化縣埔心鄉公所申報祭
　　祀公業徐榮祿派下員系統表及現員名冊時，僅列自己為唯一派下員，未將被上訴
　　人列入派下員等事實，為兩造所不爭執（見本院卷六三至六四頁），且有所有權
　　狀影本、舊土地登記簿謄本、日據時期戶籍資料影本附卷可稽（見原審員調字卷
　　一三至二七頁），自堪信為真實。
四、按在臺灣，所謂祭祀公業者，雖大部分為祭祀自己之祖先為目的而設立，惟亦有
    例外，如分配祖先遺產時，抽出一部份財產，為祭祀夭亡無嗣之親屬而設立者有
    之；尚有因設立人對享祀人有所崇拜，雖非其祖先，而提供財產作為祭祀之用（
    台灣民事習慣調查報告九十三年版第七五三、七五四頁參照）。系爭土地登記為
    祭祀公業徐榮祿所有，迄今已超過九十年。兩造當事人於系爭土地登記為祭祀公
    業徐榮祿時，均尚未出生。在此情況下，要兩造舉證證明當時設立祭祀公業徐榮
    祿之設立人及設立之經過，均有所困難，只得由所提出之相關事證，以為判斷。
    經查：
  (一)徐火爐、徐火通之父徐石獅死亡後，徐石象、徐、徐火爐、徐火通等四人，曾
    於民國三十五年七月一日召開祭祀公業徐榮祿派下員會議，決議選任徐火爐為管
　　理人，並向當時之臺中土地整理處員林土地登記處提出申報書等情，有彰化縣溪
　　湖地政事務所函附之臺灣省土地關係人繳驗憑證申報書、祭祀公業管理人選任決
　　議書在卷可稽（見原審訴字卷(一)二二六至二三０頁）。而地政機關於徐石象等四
　　人提出上開申報書後，雖未於民國三十五年七月三十一日為總登記時，將系爭土
　　地之管理人登記為徐火爐，仍按日據時期土地臺帳之記載，將系爭土地之管理人
　　登記為徐石獅，惟相關文件並未記載其不依申報書登記之原因，尚難以此否定上
　　開祭祀公業管理人選任決議書所載內容之真正。且祭祀公業徐榮祿派下員與系爭
　　土地所有權之爭議，係因上訴人於民國九十一年一月十日向彰化縣埔心鄉公所為
　　派下員申報，方始發生，則徐石象等四人於民國三十五年間，應無假冒祭祀公業
　　徐榮祿派下員之名義召集會議，並提出虛偽申報書之必要。再者，臺灣祭祀公業
　　之管理人雖非當然為公業之設立人或派下員，惟習慣上仍以選任派下員擔任管理
　　人為原則（見上開臺灣民事習慣調查報告第七七五頁參照），僅有因同房中倒房
　　、絕亡、其餘派下年幼或不識字等例外之情形，始有以旁系非派下員擔任之情形
　　。系爭土地於明治四十二年即民國前三年七月二十七日為保存登記時，其所有權
　　人登記為祭祀公業徐榮祿，管理人登記為徐農；嗣大正六年即民國六年九月十六
　　日徐農死亡後，徐農之子徐石獅經選任，於大正七年即民國七年九月十一日登記
　　為管理人，民國三十六年十月六日總登記時，管理人仍登記為徐石獅，迄民國九
　　十一年一月間均未變更登記等情，有系爭土地之舊土地所有權狀、土地臺帳、土
　　地登記謄本、日據時期戶籍資料在卷可稽（見上開調字卷十三至十九頁、原審訴
　　字卷(一)三四、二一五頁），徐石獅為祭祀公業徐榮祿管理人，應可認徐石獅為祭
　　祀公業徐榮祿之派下員，其後代子孫徐火爐、徐火通，亦應為祭祀公業徐榮祿之
　　派下員。與前開選任決議書所載徐火爐、徐火通為派下員等情相符。又，系爭土
　　地係於民國前三年七月二十七日為保存登記，其所有權人登記為祭祀公業徐榮祿
　　，管理人登記為徐農，於徐農死亡後，徐石獅經選任於民國七年九月十一日登記
　　為管理人，距離民國三十五年七月一日徐石象等四人召開祭祀公業徐榮祿派下員
　　會議時，僅約三十八年與二十八年，且徐石象係於明治二十四年即民國前二十一
　　年七月十五日生，並為徐農之子、徐石獅之弟，此有日據時期之戶籍資料在卷可
　　憑（見原審訴字卷(一)二一五頁），則系爭土地為保存登記與選任徐石獅為管理人
　　時，徐石象已十八歲與二十八歲，對於祭祀公業徐榮祿係由何人設立，以及何人
　　具有派下員之資格，徐石象自應知悉甚詳，足見祭祀公業管理人選任決議書，關
　　於民國三十五年七月一日當時祭祀公業徐榮祿之派下員為徐石象、徐、徐火爐
　　、徐火通等四人之記載，應可採取。
  (二)被上訴人提出於祖厝中發現之手抄文書（見原審訴字卷(一)三三頁），記載徐榮祿
    子孫系統表，上訴人抗辯該手抄文書內容稱祖先徐榮祿為業主，且關於長男徐河
    、次男徐府之記載亦無戶籍資料可供憑證，其內容顯非實在，應係被上訴人之祖
    先居住不平安，所以祭祀土地所有人等語。該手抄文書內容，除徐河、徐府為徐
    榮祿之長子與次子部分，並無戶籍資料可資佐證外，就徐河為兄、徐府為弟，徐
    淵、徐城為徐河之長子、次子，徐奈為徐淵之長子，徐為徐城之次女，徐興為
    徐府之子等記載，經核均與卷內日據時期徐城、徐淵之戶籍資料相符（見原審訴
　　字卷二一二至二一九頁）。又上開手抄文書另載有「坡心庄太平三一七番建一八
　　九○」等字，參酌卷附系爭土地之土地臺帳與日據時期徐城之戶籍資料（見原審
　　訴字卷(一)二三一至二三三頁、二一二至二一九頁），系爭土地於明治四十二年即
　　民國前三年七月二十七日為保存登記時，其表示欄記載為彰化廳武西堡太平庄三
　　一七番地、面積一分八厘九毛，嗣於大正九年即民國九年十月一日更名為臺中州
　　員林郡坡心庄太平三一七番地，民國三十五年七月三十一日總登記時，其土地標
　　示則記載為員林區坡心鄉太平三一七地號、面積為一分八厘九毛零糸，足見前開
　　文字係指系爭土地之地號與面積而言。且觀諸「坡心庄太平三一七番」之記載，
　　上開手抄文書應係於民國九年更名後至民國三十五年總登記前所製作，則其關於
　　徐河、徐府為徐榮祿之長子、次子之記載，應可採信。而該文書如係由他人代為
　　手書製作，製作者手書徐榮祿為業主，尚符常情，自不以其記載為業主徐榮祿，
　　即認其記載不實。至上訴人稱被上訴人的祖先居住不平安，所以祭祀土地所有人
　　等語，純係揣測之詞，無何依據，不足採取。
  (三)倘若本件祭祀公業徐榮祿之管理人徐農係以旁系非派下員之身分擔任管理人，則
    徐農死亡後，按諸常情，該祭祀公業派下員應選任派下員擔任管理人，應無再行
    選任亦為旁系非派下員之徐石獅擔任管理人之理。本件祭祀公業徐榮祿派下員既
    先後選任徐農、徐農之子徐石獅為管理人，應認徐農與徐石獅係以派下員之身分
    擔任祭祀公業徐榮祿之管理人，與臺灣祭祀公業選任派下員擔任管理人之原則較
　　為相符。徐火爐於民國八十六年二月四日死亡，徐火通於八十八年五月二十九日
　　死亡，有原審向彰化縣埔心鄉公所調取祭祀公業徐榮祿派下員申報資料所附戶籍
　　登記簿謄本，及卷附之戶籍謄本可憑（見本院卷一七０頁），徐火爐、徐火通為
    祭祀公業徐榮祿派下員，徐火爐、徐火通分別為被上訴人乙○○、丙○○之父，
　　則被上訴人乙○○、丙○○自得繼承祭祀公業徐榮祿派下權。又被上訴人甲○○
　　之母為徐、徐之父為徐城、徐城之父為徐河，而被上訴人甲○○之父呂烏石
　　為贅夫，甲○○為奉祀徐家祖先而從母姓，有日據時期戶籍謄本在卷可稽（見原
　　審訴字卷(一)二一三至二一九頁）。依臺灣民事習慣，祭祀公業之派下原則上固以
　　男系之男子孫為限，出嫁女子之子孫，不得為派下，但女子因其家無男子或兄弟
　　可繼承派下權，而招贅夫，或未招贅生有男子或收養男子者，該男子均可為派下
　　（上開臺灣民事習慣調查報告七五四頁參照）；亦即女子如無兄弟可承繼派下權
　　時，其招贅或未招贅所生男子從其本姓者，亦可為派下，並承繼派下權。本件徐
　　業於民國八十四年十月二十七日死亡，有原審向彰化縣埔心鄉公所調取祭祀公
　　業徐榮祿派下員申報資料所附戶籍登記簿謄本可稽，依上開臺灣民事習慣，被上
　　訴人甲○○即可承繼其派下權。上訴人固抗辯被上訴人前於民國九十一年三月間
　　曾對其提起確認上訴人對祭祀公業徐榮祿派下權不存在之訴，於同年七月間撤回
　　訴訟，於該訴訟中被上訴人始終未曾主張祭祀公業徐榮祿為徐榮選所設，亦未曾
　　主張甲○○為徐榮祿之子孫等語，惟被上訴人於該案起訴狀即主張渠等為祭祀公
　　業徐榮祿之派下員（見原審訴字卷(一)四八至五七頁），上訴人執此而謂被上訴人
　　臨訟杜撰，核無理由。
五、上訴人抗辯祭祀公業徐榮祿係由其祖父徐滾於民國前三年所設立等語，惟查，日
    據時期自明治三十九年即民國前六年開始為戶籍登記時，系爭土地僅有被上訴人
    乙○○與丙○○之曾祖父徐農、被上訴人甲○○之祖父徐城、叔祖父徐淵等三戶
    設籍，而上訴人之祖父徐滾當時係設籍在彰化廳武西堡太平庄三二○番地即現在
    彰化縣埔心鄉○○段三二○地號土地，此有日據時期之戶籍資料在卷可稽（見原
    審卷(一)一一六、一一七頁），上訴人自其父親時代即住居於彰化縣埔心鄉○○村
    ○○路七四號（坐落同鄉○○段三二○之一地號土地），因九二一地震房屋損壞
　　，上訴人始遷至同路六三號（坐落同段三二四地號）。系爭土地上之建物係被上
　　訴人祖先所建，且系爭土地長久以來，均由被上訴人祖先與被上訴人先後占有使
　　用，而被上訴人提出之神主牌照片影本（見原審員調字卷二八頁），與被上訴人
　　供奉之神主牌相同，而該神主牌有「祖考諡榮祿徐公之記載」等情，為上訴人所
　　不爭執，並有勘驗筆錄在卷可憑（見原審訴字卷(一)一三二、一三三頁），倘祭祀
　　公業徐榮祿確由上訴人之祖父徐滾所設立，何以近百年來上訴人之祖父徐滾、上
　　訴人之父徐敦厚、上訴人均未曾請求被上訴人或其祖先給付租金或返還系爭土地
　　？再者，上訴人之祖父徐滾係明治十八年即民國前二十六年十月十五日生（見原
　　審訴字卷(一)一一七頁），倘若祭祀公業徐榮祿確為徐滾所設立，則系爭土地於民
　　國前三年七月二十七日為保存登記時，徐滾已二十三歲，應無不能自任管理人，
　　而需委由徐農擔任管理人之必要，況大正六年即民國六年九月十六日徐農死亡後
　　，徐滾已三十二歲，亦無再委由徐農之子徐石獅繼任為管理人之理。上訴人固抗
　　辯因祭祀公業徐榮祿派下人丁單薄，故須委由他人擔任管理人等語，惟依日據時
　　期戶籍資料之記載，徐滾在大正二年即民國二年十二月七日分戶前，係與其堂兄
　　弟徐恭、徐盛、徐泉等人同戶設籍在彰化廳武西堡太平庄三二○番地（見原審訴
　　字卷(一)一一六、一一七頁），倘徐滾設立祭祀公業徐榮祿後，確有委任他人擔任
　　管理人之必要，依常情亦應委由與其同戶且親屬關係較近之徐恭、徐盛、徐泉等
　　人其中一人擔任管理人，而無委由不同戶且親屬關係較遠之徐農、徐石獅擔任管
　　理人之理。是上訴人抗辯祭祀公業徐榮祿係由其祖父徐滾所設立，不足採信。
六、上訴人另抗辯徐榮選與徐榮祿僅為四世以前祖先相同之遠房同輩堂兄弟，被上訴
    人主張祭祀公業徐榮祿為徐榮選所設立，與一般台灣民間習慣不合，且徐榮選早
　　於徐榮祿死亡，徐榮選絕無為徐榮祿設立祭祀公業之可能等語。惟按祭祀公業固
　　以祭祀祖先為原則，惟享祀人不以祖先為限，若有值得享祀之人，亦可為供支付
　　祭祀費用而設立獨立財產，例如分配祖先遺產時，抽出一部分財產為祭祀夭亡無
　　嗣之親屬而設立者，或因設立人對享祀人有所崇拜，而提供財產作祭祀之用等情
　　（見上開臺灣民事習慣調查報告第七五三、七五四頁參照）。查，被上訴人提出
　　之神主牌照片影本（見原審員調字卷二八頁），與被上訴人供奉之神主牌相同，
　　為上訴人所不爭執，此有勘驗筆錄在卷可憑（見原審訴字卷(一)一三二頁），依該
　　神主牌照片影本記載徐榮選於光緒庚寅年（即西元一八九０年）死亡，而上訴人
　　所提出之神主牌背面照片影本記載徐榮祿於光緒乙酉年（即西元一八八五年）死
　　亡（見本院卷四六頁），則徐榮祿死亡後，徐榮選尚生存，並無徐榮選早於徐榮
　　祿死亡之情形，至於日據時期之戶籍謄本記載前戶主徐榮選，並記載前戶主於明
　　治五年三月十五日死亡（見本院卷四七頁），惟該項記載與前述之神主牌記載內
　　容不符，而台灣地區自西元一八九五年起始為日據時期（西元一八九五年馬關條
　　約，將台灣割讓給日本），應自西元一八九五年之後始有日據戶籍之登記，其記
　　載徐榮選於西元一八七二年即已死亡，難認係確實之記載，自應以神主牌之記載
　　為準。況祭祀公業之設立，非必於享祀人死後設立，在享祀人生前設立公業之情
　　形亦有，所謂生養死祀，為台灣民俗上之原則，係禁忌死後斷食之宗教觀念之表
　　現（上開臺灣民事習慣調查報告第七六０頁參照），縱徐榮選係生前為徐榮祿設
　　立祭祀公業，亦無違背台灣民間習慣。是上訴人該項抗辯，亦不足取。
七、上訴人於民國八十一年一月四日向彰化縣埔心鄉公所申請之祭祀公業徐壽璉派下
　　員名冊所附之戶籍謄本所載，上訴人丁○○之父為徐敦厚，徐敦厚之父為徐滾，
　　徐滾之父為徐應桃，此經本院向彰化縣埔心鄉公所調取該派下員資料查明屬實，
　　至徐應桃之父為何人，則無戶籍資料可資佐證，而上訴人於民國八十一年一月四
　　日申請之祭祀公業徐壽璉派下員名冊所附之系統表，載明徐應桃之父為徐榮任，
　　又徐敦厚於民國七十三年二月二十九日向彰化縣埔心鄉公所申請祭祀公業徐洪振
　　派下員名冊，其系統表亦列徐應桃之父為徐榮任，此經本院向彰化縣埔心鄉公所
　　調取該派下員資料查明屬實，民國七十三年、八十一年所申報之系統表均載徐應
　　桃之父為徐榮任，於申報祭祀公業徐榮祿派下員名冊，所附系統表竟列載徐應桃
　　之父為徐榮祿，已有可疑。上訴人固提出祖先牌位、東海堂徐氏族譜、徐氏大族
　　譜，與余、徐、涂、佘、俞氏族譜等證據資料（見原審訴字卷(一)五七至八一頁、
　　(二)九至十八頁），用以證明上訴人係徐榮祿之後代子孫，並更正前開系統表之記
　　載。惟查，上訴人提出之祖先牌位，記載與徐榮祿同為十七世祖者，尚有徐榮遷
　　、徐榮秋、徐榮開、徐榮攀、徐榮養、徐榮壬、徐榮溪、徐榮業、徐榮送、徐榮
　　標、徐榮福等十一人，僅以此祖先牌位尚不能證明上訴人之曾祖父徐應桃為徐榮
　　祿之子。而上訴人於民國八十一年十一月二十四日向彰化縣埔心鄉公所為祭祀公
　　業徐壽璉派下員申報時，其所提出之祭祀公業徐壽璉派下系統表，記載其祖先徐
　　洪振共有六子，依序為徐貴、徐榮養、徐榮任、徐榮溪、徐榮業、徐榮送，並無
　　徐榮祿之人，而上訴人之父為徐敦厚、祖父為徐滾、曾祖父為徐應桃、高祖父為
　　徐榮任，有彰化縣埔心鄉公所祭祀公業徐壽璉派下員申報資料為證（見原審訴字
　　卷(一)一一五頁）。又祭祀公業徐壽璉派下員系統表，記載徐榮任育有四子，依序
　　為徐懷、徐應桃、徐厘、徐友，經核與日據時期徐恭之戶籍資料所載，徐恭為徐
　　友長男、徐盛為徐友次男，徐厘、徐懷、徐應桃為徐恭之伯父、徐泉為徐懷之次
　　男等內容均相符（見原審訴字卷(一)一０九至一一四頁），是祭祀公業徐壽璉派下
　　員系統表之內容，應為可採。而上訴人所提出之徐氏大族譜，則記載徐應桃為徐
　　榮祿之獨子、徐懷為徐榮養之獨子、徐友為徐榮溪之獨子，亦無徐厘之記載（見
　　原審訴字卷(一)六一頁），顯與日據時期戶籍資料不符，且徐氏大族譜所記載徐壽
　　璉子孫系統表之資料，係由上訴人所提供等情，業經上訴人於原審自認無誤（見
　　原審訴字卷(二)二二頁），是以徐氏大族譜所載內容，尚難遽信。本院另案認徐氏
　　大族譜有形式之證據力，亦屬個案之意見，本件應不受其拘束。上訴人所提出之
　　東海堂徐氏族譜，僅記載徐榮祿有二子即徐應桃、徐厘，與祭祀公業徐壽璉派下
　　系統表及日據時期戶籍資料不合，且與上訴人提出之徐氏大族譜記載徐榮祿僅有
　　獨子徐應桃亦不相同，東海堂徐氏族譜之內容，亦難採憑。而遍觀上訴人提出之
　　余、徐、涂、佘、俞氏族譜資料（見原審訴字卷(二)九至十八頁），均無相關徐榮
　　祿之記載，焉能用以證明徐榮祿後代子孫系統。上訴人提出之族譜，或內容彼此
　　有出入，或內容有所缺漏，均難據以為上訴人係徐榮祿後代子孫之證明。是上訴
　　人抗辯其為祭祀公業徐榮祿之派下員，即不足取。
八、綜上所述，被上訴人主張渠等為祭祀公業徐榮祿之派下員，上訴人並非祭祀公業
    徐榮祿之派下員等語，應為可採。又臺灣地區祭祀公業之所謂派下權，非僅係身
    分權，並為財產權之一種，公業財產亦屬於派下員全體公同共有。系爭土地為祭
    祀公業徐榮祿之財產，被上訴人為祭祀公業徐榮祿之派下員，就系爭土地即有公
    同共有之所有權；上訴人既非祭祀公業徐榮祿之派下員，就系爭土地自無公同共
    有之所有權。從而，被上訴人請求確認被上訴人就祭祀公業徐榮祿之派下權與就
    系爭土地有公同共有之所有權存在，並確認上訴人就祭祀公業徐榮祿之派下權與
    就系爭土地之所有權不存在，均有理由，應予准許。原審因而為被上訴人勝訴之
    判決，於法並無不合。上訴論旨，指摘原判決不當，求予廢棄，為無理由，應予
    駁回。本件事證已臻明確，兩造其餘攻擊防禦方法及舉證，核與本件判決結果不
    生影響，無庸逐一論列，併此敘明。
據上論結，本件上訴為無理由，依民事訴訟法第四百四十九條第一項、第七十八條，
判決如主文。
中　　　華　　　民　　　國　　九十四　　年　　　四　　　月　　 二十　　 日
~B1民事第六庭審判長法　官　吳火川
~B2　　　　　　　　法　官　吳惠郁
~B3　　　　　　　　法　官　饒鴻鵬
右為正本係照原本作成。
如對本判決上訴，須於收受判決送達後二十日內向本院提出上訴書狀，其未表明上訴
理由者，應於提出上訴後二十日內向本院提出上訴理由書(須按他造人數附具繕本)。
上訴時應提出委任律師為訴訟代理人之委任狀。具有民事訴訟法第四百六十六條之一
第一項但書或第二項之情形為訴訟代理人者，另應附具律師及格證書及釋明委任人與
受任人有該條項所定關係之釋明文書影本。
~B　　　　　　　　書記官　陳如慧
中　　　華　　　民　　　國　　九十四　　年　　　四　　　月　　二十一　　日
　　　　　　　　　　　　　　　　　　　　　　　　　　　　　　　　　　　　Ｙ
